【裁判字號】    97,消債更,1477
【裁判日期】    970912
【裁判案由】    更生事件
【裁判全文】
臺灣板橋地方法院民事裁定          97年度消債更字第1477號
聲  請  人  甲○○
上列當事人因消費者債務清理事件聲請更生與保全處分，經臺灣
士林地方法院裁定移送前來（該院97年度消債更字第510 號），
本院裁定如下：
    主  文
聲請駁回。
聲請費用由聲請人負擔。
    理  由
一、按債務人對於金融機構因消費借貸、自用住宅借款、信用卡
    或現金卡契約而負債務，在聲請更生或清算前，應提出債權
    人清冊，以書面向最大債權金融機構請求協商債務清償方案
    並表明共同協商之意旨，消費者債務清理條例第151 條第1
    項定有明文。又聲請更生或清算不合程式或不備其他要件者
    ，法院應以裁定駁回之，但其情形可以補正者，法院應定期
    間先命補正，復為同條例第8 條所明定。
二、關於聲請人聲請更生部分：
    本件聲請人即債務人向本院聲請更生，雖主張其有不能清償
    債務情事，前已提出債權人清冊，於民國97年5 月26日發函
    向最大債權金融機構彰化商業銀行（下稱彰化商銀）請求共
    同協商債務清償方案而不成立，且其無擔保或無優先權之債
    務總額未逾新臺幣1,200 萬元，復未經法院裁定開始清算程
    序或宣告破產云云。經查：債務人因有對於金融機構因消費
    借貸、自用住宅借款、信用卡或現金卡契約而負債務，且曾
    發函向最大債權金融機構彰化商銀請求共同協商債務清償方
    案，該函並經彰化商銀於97年5 月27日收受，有聲請人提出
    之上開函件影本、回執影本各1 紙可稽。惟彰化商銀於97年
    5 月27日收受上開函件後，旋即於同日發函通知聲請人於7
    日內補齊前置協商申請書、全戶戶籍謄本、財產及收支狀況
    說明書、國稅局綜合所得資料清單及財產資料清單等相關必
    要文件，然聲請人迨至97年6 月10日均未向該行補正，彰化
    商銀遂於97年6 月10日以「申請文件不符規定」為由退件，
    並函請聲請人備齊必要文件後再重新提出申請等情，業經本
    院依職權向彰化商銀查明屬實，並有聲請人提出之「前置協
    商退件通知函」及彰化商銀提出之「前置協商補件通知函」
    影本各1 份在卷足徵。而查上開文件聲請人並非無法提出，
    是其拒不補齊該文件予彰化商銀，難認其有申請協商之真意
    ，其前置協商之申請既經彰化商銀以「申請文件不符規定」
    為由退件，應視同未申請，自亦無消費者債務清理條例第15
    3 條：「自債務人提出協商請求之翌日起逾30日不開始協商
    ，得逕向法院聲請更生」規定之適用。是聲請人本件聲請未
    遵循同條例第151 條第1 項之規定與全體金融機構債權人先
    行債務協商之機制，且上開欠缺又屬無從補正，依上說明，
    爰依消費者債務清理條例第8 條規定，裁定駁回之。
三、關於保全處分部分：
    本件更生之聲請既經駁回，其保全處分之聲請自失所附麗，
    應併駁回，附此敘明。
中    華    民    國    97    年    9     月    12    日
              民事第一庭    法      官  陳翠琪
上為正本係照原本作成
如不服本裁定，應於裁定送達後10日內，以書狀向本院提出抗告
，並繳納抗告費新臺幣1千元
中    華    民    國    97    年    9     月    12    日
                            書  記  官  李瑞芝


司法院資訊處製作；財團法人民間司法改革基金會備份。
